【裁判字號】    89,訴,3038
【裁判日期】    900119
【裁判案由】    毒品危害防制條例
【裁判全文】
臺灣臺中地方法院刑事判決                        八十九年度訴字第三三八號
    公  訴  人  臺灣台中地方法院檢察署檢察官
    被      告  甲○○
右列被告因違反毒品危害防制條例案件，經檢察官提起公訴（八十九年度毒偵字第六
七八一號），本院判決如左：
    主  文
王淑貞施用第一級毒品，累犯，處有期徒刑壹年；又施用第二級毒品，累犯，處有期
徒刑陸月。應執行有期徒刑壹年肆月。
    事  實
一、甲○○前因違反肅清煙毒條例案件，經本院判處有期徒刑三年四月確定，甫於民
    國八十六年十二月十四日假釋期滿執行完畢；又先後二次因施用毒品，經本院分
    別裁定送觀察、勒戒後，均無繼續施用毒品之傾向，再經本院於八十七年八月十
    五日以八十七年度易字第一三二五號判決免刑及台灣台中地方法院檢察署檢察官
    於八十七年十二月十一日以八十七年度偵字第二六二六九號處分不起訴確定。復
    因三犯施用毒品案件，經同署檢察官以八十八年度偵字第一七三一一號、第一八
    五六四號起訴，並聲請強制戒治。刑事處罰部分經本院於八十九年二月十一日以
    八十八年度易字第三四六一號判處有期徒刑六月確定（尚待執行）；保安處分部
    分則由本院裁定施以強制戒治一年，經檢察官於八十九年一月六日以八十九年度
    戒執緝二字第三號執行，嗣於八十九年三月二十二日以八十九年度聲停戒二字第
    一二一號聲請本院裁定停止戒治付保護管束獲准，惟甲○○於保護管束期間，未
    依規定定期採尿，經告誡、訪視及強制到場均無效果，由本院於八十九年八月三
    十一日以八十九年度毒聲字第五二三○號裁定撤銷停止戒治，令入戒治處所施以
    強制戒治。甲○○於保護管束期間內，仍不知悔改，竟另行起意於八十九年七月
    三十一日中午，在台中縣太平市○○○○街六八巷二號住處，以將海洛因摻入香
    煙內點燃吸食之方式，施用毒品海洛因一次；又於同年八月三日搭車行經台中縣
    新社鄉路上時，將安非他命置於過濾器內，下以火燒烤使產生煙霧之吸食之方式
    ，施用毒品安非他命一次。嗣於同日十一時三十分許，甲○○搭乘其姊夫陳天林
    之自小客車，行經台中縣新社鄉○○街與中正街五段時，為警臨檢查獲陳天林及
    另一乘客李海水持有安非他命（由檢察官另案偵查），甲○○因警採尿送驗，結
    果呈嗎啡及甲基安非他命陽性反應而查獲。
三、案經台中縣警察局東勢分局報請臺灣雲林地方法院檢察署檢察官偵查起訴。
    理  由
一、右揭事實，業據被告王淑貞於本院審理時供承不諱，且其於八十九年八月三日為
    警查獲時，經警採集其尿液送請檢驗結果，確含有嗎啡（按海洛因施用後，經水
    解以嗎啡之型態被檢驗出）及甲基安非他命陽性反應，有台中縣衛生局檢驗尿水
    報告書一紙附卷可稽。又被告前因施用毒品案件，經本院裁定送觀察、勒戒後，
    認無繼續施用毒品傾向，再經本院於八十七年八月十五日以八十七年度易字第一
    三二五號判決免刑及台灣台中地方法院檢察署檢察官於八十七年十二月十一日以
    八十七年度偵字第二六二六九號處分不起訴確定在案。復因三犯施用毒品案件，
    經同署檢察官以八十八年度偵字第一七三一一號、第一八五六四號起訴，並聲請
    強制戒治。刑事處罰部分經本院於八十九年二月十一日以八十八年度易字第三四
    六一號判處有期徒刑六月確定（尚待執行）；保安處分部分則由本院裁定施以強
    制戒治一年，經檢察官於八十九年一月六日以八十九年度戒執緝二字第三號執行
    ，嗣於八十九年三月二十二日以八十九年度聲停戒二字第一二一號聲請本院裁定
    停止戒治付保護管束獲准，惟甲○○於保護管束期間，未依規定定期採尿，經告
    誡、訪視及強制到場均無效果，由本院於八十九年八月三十一日以八十九年度毒
    聲字第五二三○號裁定撤銷停止戒治，令入戒治處所施以強制戒治，有本院八十
    八年度易字第三四六一號刑事判決書、八十九年毒聲字第五二三○號刑事裁定及
    台灣台中地方法院檢察署刑案資料查註紀錄表、台灣高等法院被告全國前案紀錄
    表在卷可參，事證明確，被告四犯施用毒品犯行堪以認定。
二、核被告甲○○所為，係犯毒品危害防制條例第十條第一、二項之施用第一、二級
    毒品罪。其施用第一級、第二級毒品而非法持有海洛因、安非他命之低度行為，
    應為各該施用第一級毒品、第二級毒品之高度行為所吸收，均不另論罪。而被告
    所犯施用第一級、第二級毒品之犯行，犯意各別、罪名互異，應分論併罰。又被
    告前因違反肅清煙毒條例案件，經本院判處有期徒刑三年四月確定，甫於八十六
    年十二月十四日假釋期滿執行完畢，有卷附台灣台中地方法院檢察署刑案資料查
    註紀錄表及台灣高等法院被告全國前案紀錄表各一件在卷可按，其於五年以內再
    犯本件有期徒刑以上之罪，為累犯，應依刑法第四十七條規定加重其刑。爰審酌
    被告犯罪之動機、目的、手段、智識程度、生活狀況，暨其深染毒癮、一犯再犯
    不可自拔、惡性難改，及其犯後坦承犯行、態度良好等一切情狀，分別量處如主
    文所示之刑，並定其應執行之刑，以資懲儆。至被告於本院審理時雖供稱：伊於
    九十年一月三日亦曾施用安非他命一次云云。惟查就此部分事實，除被告之自白
    外，並無其他相關之人證、物證或驗尿報告足資佐證，自不能僅憑被告自白之唯
    一證據，即率爾認定其於該日必有再次施用安非他命之行為，併予敘明。
據上論斷，應依刑事訴訟法第二百九十九條第一項前段，毒品危害防制條例第十條第
一項、第二項、第二十條第三項前段，刑法第十一條前段、第四十七條、第五十一條
第五款，判決如主文。
本案經檢察官洪志明到庭執行職務
中      華      民      國     九十   年     一      月       十九      日
                                         臺灣台中地方法院刑事第三庭
                                             法  官  唐  光  義
右正本證明與原本無異。
如不服本判決，應於判決送達後十日內向本院提出上訴狀，上訴於臺灣高等法院臺中
分院( 須附繕本 )。
                                             書記官
中      華      民      國     九十   年     一      月       十九      日
附錄論罪科刑法條
毒品危害防制條例第十條第二項：
施用第一級毒品者，處六月以上五年以下有期徒刑。
施用第二級毒品者，處三年以下有期徒刑。


司法院資訊處製作；財團法人民間司法改革基金會備份。
